【裁判字號】    95,交聲,254
【裁判日期】    951229
【裁判案由】    聲明異議
【裁判全文】
臺灣嘉義地方法院交通事件裁定  九十五年度交聲字第二五四號
原處分機關  交通部公路總局嘉義區監理所嘉義市監理站
異  議  人
即受處分人  甲○○
                    日生）
                    號
上列受處分人因違反道路交通管理處罰條例案件，對於交通部公
路總局嘉義區監理所嘉義市監理站中華民國九十五年十月三十日
所為之裁決處分（處分案號：嘉監義裁字第裁七六－一ＡＡ五一
五○八三號），聲明異議，本院裁定如下：
    主  文
異議駁回。
    理  由
一、聲明異議意旨略以：異議人即受處分人甲○○於民國九十四
    年六月三十日在臺北市○○路○段旁停車當時，該處並未設
    置任何禁止停車標誌；又依道路交通管理處罰條例第五十六
    條第一項第四款規定之處罰上限係新臺幣（下同）一千二百
    元，而四輪汽車佔用空間明顯大於二輪機車約莫四倍，以此
    論證，四輪汽車違反上項規定最多僅能罰一千二百元，二輪
    機車若同樣處以一千二百元，顯然有違「比例原則」，為此
    聲明異議，請求撤銷原處分等語。
二、按汽車駕駛人，在設有禁止停車標誌之處所停車者，處六百
    元以上一千二百元以下罰鍰，道路交通管理處罰條例第五十
    六條第一項第四款定有明文，而汽車駕駛人之行為經以科學
    儀器取得證據資料證明其行為違規，或違規停車而駕駛人不
    在場，當場不能或不宜攔截製單舉發者，得逕行舉發；前開
    項逕行舉發，應記明車輛牌照號碼、車型等可資辨明之資料
    ，以汽車所有人為被通知人製單舉發，道路交通管理處罰條
    例第七條之二第一項第七款、第二項但書第四款、第四項亦
    分別規定甚明。
三、經查：異議人於九十四年六月三十日上午九時四十六分許，
    將其所有車牌號碼ＵＧＯ—七九六號輕型機車，停放在臺北
    市○○路○段十五號旁設有禁止停車標誌之處所，為臺北市
    政府停車管理處交通助理員拍攝照片後，以異議人違反道路
    交通管理處罰條例第五十六條第一項第四款之規定，開立舉
    發違反道路交通管理事件通知單（應到案日期為九十四年八
    月五日前），嗣經原處分機關調查結果，仍認異議人確有前
    述違規行為，且久未到案，乃於九十五年十月三十日依道路
    交通管理處罰條例第五十六條第一項第四款及違反道路交通
    管理事件統一裁罰基準表之規定，裁處異議人一千二百元罰
    鍰之事實，有上開舉發違反道路交通管理事件通知單暨所附
    車牌號碼ＵＧＯ—七九六號輕型機車於上開時間停放在上開
    地點之照片、違規查詢報表、裁決書各一份附卷可稽。又經
    本院函查結果，上開地點於九十四年六月三十日前，確已設
    置禁止停車之標誌，亦有臺北市停車管理處九十五年十二月
    二十一日北市停四字第○九五三七二○七九○○號函暨所附
    現場圖、本院公務電話紀錄表各一份及現場照片十四張在卷
    可考，異議人辯稱上開時地並未設置禁止停車標誌等語，或
    係停車當時疏於注意所致，或係事後圖卸之詞，尚不足採。
    再本件應到案日期為九十四年八月五日前，而異議人迄原處
    分機關裁決時（九十五年十月三十日）仍未繳納罰鍰，已逾
    應到案期限六十日以上，原處分機關乃依違反道路交通管理
    事件統一裁罰基準表之規定，裁處最高額即一千二百元，經
    核尚屬妥適，亦無違誤。異議人猶執前詞指摘原處分不當，
    為無理由，自應將其異議駁回。
據上論斷，應依道路交通案件處理辦法第十九條，裁定如主文。
中    華    民    國  九十五  年   十二   月  二十九  日
                  交通法庭  法  官  吳育霖
上列正本證明與原本無異。
如不服本裁定，應於裁定送達後5日內向本院提出抗告狀（應附
繕本）。
中    華    民    國  九十五  年   十二   月  二十九  日
                            書記官  林金福


司法院資訊處製作；財團法人民間司法改革基金會備份。
